臺灣高等法院交通法庭判決　　　　　　　　　　　九十一年度交上訴字第一七九號
　　上　訴　人　　臺灣桃園地方法院檢察署檢察官
　　被　　　告　　甲○○　男　.
　　選任辯護人　　顏武男律師
右上訴人因被告公共危險等案件，不服臺灣桃園地方法院九十一年度交訴字第九二號
，中華民國九十一年九月六日第一審判決（起訴案號：臺灣桃園地方法院檢察署九十
一年度偵字第七二七八號）提起上訴，本院判決如左：
    主  文
上訴駁回。
    事實及理由
一、本案經本院審理結果，認第一審就被告甲○○服用酒類，不能安全駕駛動力交通
    工具而駕駛部分，判處有期徒刑四月；就被告所駕駛之動力交通工具肇事，致人
    傷害而逃逸部分，判處有期徒刑八月；並定應執行刑為有期徒刑十月，緩刑四年
    。其認定事實、適用法律及量處刑期均為妥適，應予維持，茲引用第一審判決書
    記載有關被告甲○○之事實、證據及理由（如附件）。至被告甲○○另涉刑法第
    二百八十四條第二項業務過失傷害罪嫌部分，經原審判決公訴不受理後，因檢察
    官未就此部分提起上訴，此部分業已確定，附此敘明。
二、檢察官上訴意旨略以：被告雖未曾受有期徒刑以上刑之宣告，然其為營業大貨車
    司機，係從事業務之人，曾因民國九十年間犯酒醉駕車案件，遭吊扣連結車駕照
    而不得駕駛連結車，並於九十一年一月九日甫經臺灣桃園地方法院判處拘役五十
    五日，竟於判決三月後旋又因酒後駕車復肇事逃逸而遭移送，顯見其並未因前案
    遭判處拘役而有所警惕，參以被告於駕照吊扣中仍駕駛大貨車為業，其使用道路
    頻率已較一般人高，而駕駛大貨車稍有不慎所引起之災禍亦較一般小型車輛為鉅
    ，是大貨車司機均應謹慎翼翼駕駛車輛，豈被告竟罔故社會責任再犯公共危險案
    件，若仍為緩刑宣告，實不足為警惕，請求將原判決撤銷等情。惟查，被告甲○
    ○前未曾受有期徒刑以上刑之宣告，有本院被告全國前案紀錄表在卷可稽，且事
    後已與被害人乙○○成立民事上和解，賠償其損害，有和解書二份附卷可稽，又
    被告因本件駕駛動力交通工具肇事，致人死傷而逃逸，被吊銷駕駛執照，有被告
    所提出之違規查詢表乙紙可佐，依道路交通管理處罰條例第六十二條第一項、第
    六十七條第一項規定，汽車駕駛人致人受傷或死亡，逃逸者吊銷駕駛執照，且終
    身不得考領駕駛執照，是被告經此教訓，當知警惕，信無再犯之虞，本院認有期
    徒刑之宣告，已足勵其自新，其刑以暫不執行為適當，原審予以宣告緩刑四年，
    並無不妥。檢察官提起上訴，砌詞以原審諭知緩刑不當為由，指摘原判決不當，
    為無理由，應予駁回。
據上論斷，應依刑事訴訟法第三百七十三條、第三百六十八條，判決如主文。
本案經檢察官洪泰文到庭執行職務。
中      華      民      國    九十一    年    十二    月        十      日
                              臺灣高等法院交通法庭
                                  審判長法  官  葉  騰  瑞
                                        法  官  黃  國  忠
                                        法  官  江  國  華
右正本證明與原本無異。
如不服本判決應於收受送達後十日內向本院提出上訴書狀，其未敘述上訴之理由者並
得於提起上訴後十日內向本院補提理由書（均須按他造當事人之人數附繕本）。
                                        書記官  吳  碧  玲
中      華      民      國    九十一    年    十二      月    十二      日
